【裁判字號】    89,易緝,137
【裁判日期】    890516
【裁判案由】    詐欺
【裁判全文】
臺灣臺中地方法院刑事判決                        八十九年度易緝字第一三七號
    公  訴  人  台灣台中地方法院檢察署檢察官
    被      告  丁○○
右列被告因詐欺案件，經檢察官提起公訴（八十八年度偵字第四四二號），本院判決
如左：
    主  文
丁○○無罪。
    理  由
一公訴意旨略以︰被告丁○○與甲○○（業經本院另案以無罪審結）共同意圖為自
    己不法之所有，於民國（下同）八十六年十月間，由甲○○提供身分證申請00
    －0000000號電話，在報紙上刊登借貸廣告，八十六年十月二十九日乙○○閱報打電話聯絡，丁○○與自稱朱先生不詳姓名男子，以代辦信用貸款為由，
    要乙○○將身分證、郵政劃撥存摺、印章、提款卡交付，使乙○○陷於錯誤，將
    身分證、郵政劃撥存摺、印章、提款卡交付，丁○○等再以該帳戶向楊秀蘭等人
    以代辦借款為由，向受騙民眾要求匯款至該帳戶，嗣楊秀蘭向乙○○查詢借款情
    形，乙○○始知受騙，因認被告共同涉有刑法第三百三十九條第一項之詐欺罪嫌
    。
二、按犯罪事實應依證據認定之，無證據不得推定其犯罪事實；又不能證明被告犯罪
    者應諭知無罪之判決，刑事訴訟法第一百五十四條、第三百零一條第一項分別定
    有明文；另告訴人之告訴，係以使被告受刑事追訴為目的，是其陳述是否與事實
    相符，仍應調查其他證據以資審認，最高法院五十二年台上字第一三００號判例
    可資參照。本件公訴人認被告涉有詐欺犯行，無非以告訴人乙○○之指述及卷附
    之分類廣告、電話裝機申請書等資為論據。訊據被告甲○○堅決否認有何詐欺犯
    行，辯稱：只是與甲○○以轉接方式合夥經營電話出租生意，租用電話者均以電
    話聯絡，並由承租者將每支電話每月新台幣（下同）二千元至二千五百元不等之
    租金匯入伊太太帳戶，伊不知承租者何人，亦不知承租者係藉此向他人行騙，更
    不認識或借錢予乙○○云云，經查，告訴人於本院審理中雖多次傳訊，惟均未到
    庭指述，惟根據告訴人於警訊指述自稱朱先生者之外形，為年約三十歲，高約一
    百七十五公分，瘦高，戴眼鏡等情，而被告於告訴人受騙時（即八十六年十月）
    年已達四十六歲，身高僅一百五十八公分，並無戴眼鏡，此有被告通緝到案時之
    指紋卡片在卷可證，顯見被告並非自稱朱先生者，又被告與甲○○自八十六年起
    即合夥經營電話轉接出租生意，並以刊登報紙招徠客戶，承租者每月匯款新台幣
    （下同）二千五元之租金，即由甲○○等人幫客戶設定其所指定的電話號碼或告
    知客戶密碼，由客戶自行設定，一般很少客戶見面等情，業經證人甲○○到庭證
    述明確，而證人即亦經營電話轉接出租生意之林信宏於警、偵訊時亦證稱：伊出
    租電話，係承租者打電話來承租，租金係以劃撥方式，伊不認識承租者為人，亦
    不知承租者係經營地下錢莊，有偵訊筆錄在卷可證，再者，被告之配偶賴丙○○
    於台中福平里郵局第0000000帳號自八十六年十月起至八十七年六月止，
    每月均有多筆匯款紀錄，有該帳號之儲金簿影本附卷可稽，而中華電信股份有限
    公司對於客戶確有提供指定轉接遙控設定新功能，即客戶可利用行動電話、公用
    電話、外地的電話，輸入中華電信股份有限公司所給密碼，即可進入系統，來設
    定要轉接的電話號碼，且該密碼可隨時更改，與原有固定型之指定轉接，必須回
    到原電話處操作有所不同，並有中華電信股份有限公司客戶用指定轉接遙控系統
    之注意事項一紙在卷可證，足見，被告上開所辯，應堪採信，則被告既非當初向
    告訴人行騙之朱先生，而由電話裝機申請書亦僅能證明被告為00－00000
    00號電話之租用人，尚難憑之認定被告與朱先生有共同犯意之聯絡及行為分擔
    ，依前揭法律規定之意旨，被告並非施詐之人，自不得遽論被告以詐欺罪責；此
    外，復查無其他積極證據，足認被告確有如公訴人所指之詐欺犯行，本件為屬不
    能證明被告犯罪，自應諭知被告無罪之判決。
三、被告經合法傳喚，無正當理由於審判期日不到庭，惟本院認為係應諭知無罪之案
    件，爰不待其陳述，逕行判決。
據上論斷，應依刑事訴訟法第三百零一條第一項、第三百零六條，判決如主文。
中      華      民      國    八十九    年      五      月     十六     日
                                臺灣臺中地方法院刑事第一庭
                                    法  官  楊國精
右正本證明與原本無異。
如不服本判決，應於判決送達後十日內向本院提出上訴狀，上訴於臺灣高等法院臺中
分院( 須附繕本 )。
                                    書記官
中      華      民      國    八十九    年      五      月     十六     日


司法院資訊處製作；財團法人民間司法改革基金會備份。
